---
title: "CCA indice"
output: html_notebook
---

```{r}
library(CCA)

```

# Anlaisis de correlación canónica para el índice

El índice se puede partir en dos conjuntos de variables: El conjunto de _carencias_ de una delegación y el conujnto de _opulencias_ . 

Se realizará el análisis a continuación 

## CCA corrs

```{r, echo = FALSE}
# read data
df_r <- read.csv('Data/BD.csv')

df_r[,13] <- df_r[ , 13]*1000 # salary in thousands
df_r <- df_r[, -c(1,2,3,4,8,9,10,12,14,15)]
names(df_r) <- c("X1","X2","X3","X4","X5","X6") 

# divide data sets
df_lack <- df_r[, c('X1', 'X2', 'X3')]
df_lush <- df_r[, c('X4', 'X5', 'X6')]

```

## EDA CCA

Veamos como se corrleacionan entre las vars
```{r}
correl <- matcor(X = df_lack, df_lush)
img.matcor( correl, type = 1)
img.matcor( correl, type = 2)


```



Vemos que la correlación entre $U1$ y $V1$ es del 84%. Esto quiere decir que lo que suceda en un grupo, afecta de forma _inversa_ (por los coeficientes en CPA) al otro conjunto de manera muy directa.

```{r}
# CCA
cca1 <- cc(df_lack, df_lush)

# Canonic correlations
cca1$cor
cca1$xcoef
cca1$ycoef

```

Ver a detalle las correlaciones
```{r}
barplot( cca1$cor)

```


## Correlaciones entre componentes

-- interpretar --
 
```{r}
corrplot::corrplot(cca1$scores$corr.X.xscores)
corrplot::corrplot(cca1$scores$corr.Y.xscores)
corrplot::corrplot(cca1$scores$corr.X.yscores)
corrplot::corrplot(cca1$scores$corr.Y.yscores)


```


Ver gráficamente las correlaciones canónicas

En clase vimos que la correlación canponica es una generalización del coeficiente de regresión sin intercepto

$$ \rho_{U_1, V_1}   = \beta_{1} \frac{\sigma_{xx}}{ \sigma_{yy}}$$

Pero en este caso $ \sigma_{U_1 U_1} = \sigma_{V_1 V_1} = 1$

```{r}
# cca 1
u1 <- cca1$scores$xscores[,1]
v1 <- cca1$scores$yscores[, 1]

# linear model coeff
lm1 <- lm(formula =  v1 ~ u1 - 1, 
          data = tibble(u1, v1))

beta <- lm1$coefficients


# graph
g1 <- tibble(u1, v1) %>% 
      ggplot( aes( x= u1, y = v1)) +
      geom_point() +
      geom_smooth( method = 'lm', formula = y ~ x - 1, color = 'red') +
      geom_text(x = 0, y = 1, mapping =  aes(label = beta), parse = TRUE) +
      geom_text(x = -0.25, y = 1, label = expression(beta))

g1

```





































