---
title: "PCA"
author: "Pablo, Román, Sofia"
date: "14/5/2020"
output: html_document
---

```{r setup, include=FALSE, results=FALSE}
#Instalar las librerias necesarias y cargarlas
instalar <- function(paquete) {
    if (!require(paquete,character.only = TRUE,
                 quietly = TRUE, 
                 warn.conflicts = FALSE)){
          install.packages(as.character(paquete),
                           dependecies = TRUE,
                           repos = "http://cran.us.r-project.org")
          library(paquete,
                  character.only = TRUE, 
                  quietly = TRUE,
                  warn.conflicts = FALSE)
    }
}
libs <- c('rgdal', 'factoextra', 'gridExtra','sf', 'ggplot2', 'tmap', 'tmaptools', 'leaflet','dplyr') 
lapply(libs, instalar)
options(scipen=999)
```

```{r}
# Este chung es para la compu de pablo porque con el codigo de arriba no me cargaba las librerias
library('factoextra')
library('gridExtra')
library('sf')
library('ggplot2')
library('tmap')
library('tmaptools')
library('leaflet')
library('dplyr')
```

```{r,echo = FALSE}
df<- read.csv('Data/BD.csv',header = TRUE, row.names = 1)
df[,4:12]<-df[,4:12]/df[,2]
df[,12]<-df[,12]*1000 #Remuneración en miles de pesos
df[,14]<-df[,14]/100 
df <- df[,c(4,5,6,10,12,15)]
names(df) <- c("X1","X2","X3","X4","X5","X6") #Todas las variables estan en terminos poblacionales
attr(df$X1, "descripcion") <- "Ingresos Inferiores. "
attr(df$X2, "descripcion") <- "Carencia de Alimentos."
attr(df$X3, "descripcion") <- "Carencia de Salud."
attr(df$X4, "descripcion") <- "Personal medico"
attr(df$X5, "descripcion") <- "Remuneracion (miles de pesos)"
attr(df$X6, "descripcion") <- "Promedio años de escolaridad"
str(df)
head(df)
```
## Calculo de los Componentes Principales

Para calcular los componentes principales, usaremos la matriz de correlación dado que las unidades de nuestras variables son distintas, a pesar de que la mayoria esten en terminos poblacionales.

```{r}
#solo para comparar y para fines graficos
z <- princomp(df,cor = T)
summary(z, loadings=T)
```
Para eso scamos la matriz de correlacion $R$ que es la siguiente.
```{r}
(round(R <- cor(df),3))
```

Ahora para calcular las componentes principales encontraremos sus egienvecores.
```{r}
eig <- eigen(R)
(y <- round(eig$vectors,3))
```


Podemos ver que los componentes principales obtenidos de la matriz de correlación, son los siguientes.
$$\begin{array}{l}
Y_{1} = -0.449X_{1} - 0.371X_{2} - 0.405X_{3} + 0.395X_{4} + 0.380X_{5} + 0.442X_{6}\\
Y_{2} = -0.116X_{1} - 0.307X_{2} - 0.390X_{3} - 0.531X_{4} - 0.619X_{5} + 0.275X_{6}\\
Y_{3} = -0.415X_{1} + 0.813X_{2} - 0.034X_{3} + 0.059X_{4} - 0.200X_{5} + 0.349X_{6}\\
Y_{4} = -0.243X_{1} - 0.309X_{2} + 0.806X_{3} + 0.111X_{4} - 0.249X_{5} + 0.348X_{6}\\
Y_{5} =  0.211X_{1} - 0.043X_{2} - 0.181X_{3} + 0.739X_{4} - 0.598X_{5} - 0.135X_{6} \\
Y_{6} = 0.713X_{1} + 0.097X_{2} - 0.010X_{3} + 0.016X_{4} + 0.114X_{5} + 0.684X_{6}\\
\end{array}$$

## Graficas y Analisis

Haremos la grafica de codo correspondiente, para dererminar cuales son las componentes mas significativas.
Para realizar esto, veremos que tanta varianza aporta cada componente principal, mediante el siguiente razonamiento.

$$\frac{\lambda_{k}}{p}$$
Donde $\lambda_k$ es la k-esima componente principal y p es la suma de la diagonal de la matriz de covarianza $R$. 
```{r, echo = FALSE}
var <- eig$values/sum(diag(R))
names(var) <- c("l1","l2","l3","l4","l5","l6")
plot(var,type="o",ylab = "Porcentaje de varianza expresada", xlab = "Componente")
print(var)
```


```{r}
fviz_screeplot(z,barfill = "steelblue",barcolor = "steelblue",linecolor = "red",addlabels =TRUE, xlab = "Componentes", ylab = "Porcentaje de varianza explicada", title = "Grafica de Codo")
```
Podemos ver que la primer componente principal $Y_1$ aporta un $70\%$ de variabilidad. Por lo cual podriamos decir que resume de buena manera los datos.

Al buscar la interpretacion del primer componente principal podemos destacar lo siguiente. Los coeficientes de las variables $X_1$, $X_2$,$X_3$ asignadas a _Ingresos Inferiores_, _Carencia de Alimentos_, _Carencia de Salud_ tienen signo negativo. Contrastandolo con los coeficientes correspoindientes a las variables $X_4$, $X_5$,$X_6$ asignadas a _Personal medico_ , _Remuneracion (miles de pesos)_, _Promedio años de escolaridad_ tienen signo positivo. De donde podemos infererir que se pondera negativamente las variables que representan a una persona mas vulnerable. Y al contrario, se pondera positivamente las variables  que representan a una persona menos vulnerable.

Podemos verlo de forma mas clara en la siguiente grafica. Podemos visualizar las CP como proyecciones en el espacio de las dos primeras componentes principales.

```{r}
fviz_pca_var(z,col.var="contrib", xlab = "Y1", ylab = "Y2")
```
Observamos que el conjunto de variables $X_2$, $X_3$ apuntan practicamente a la misma dirección mientras que  $X_1$ apunta  en el mismo sentido pero unos cuantos grados de diferencia. Por otro lado $X_4$, $X_5$,$X_6$ apuntan completamente en sentido opuesto y podemos ver que en particular $X_6$. Tambien, podemos ver que la variable $X_2$ es la que tiene una menor contribución.

Para ver que tanta aportacion proporcionan a las dimensiones cada una de las variables en la siguiente grafica.

```{r}
gr1 <- fviz_contrib(z,choice = "var", axes = 1, title = "Contribucion de las Variables de Y1")
gr2 <- fviz_contrib(z,choice = "var", axes = 2, title = "Contribucion de las Variables de Y2")
grid.arrange(gr1, gr2, ncol = 2)
```
Podemos ver que para la primer dimension las dos variables que mas aportan son $X_1$ y $X_6$ mientras que para la segunda dimension son las variables $X_5$ y $X_4$


Podemos graficar las dos primeras componentes principales y asociar las delegaciones para visualizar su distribución en la
dirección de esas componentes.

```{r}
fviz_pca_biplot(z,
                col.var = "#2E9FDF", # Variables color
                col.ind = "cos2", # Color by the quality of representation
                gradient.cols = c("#00AFBB", "#E7B800", "#FC4E07"),
                repel = TRUE,
                ylab = "Y2",
                xlab = "Y1"
                )
```
 


##Índice por delegación

```{r}
scores <- eig$vectors[,1]
ind <- as.matrix(df) %*% scores
IV <- round(100/as.numeric(ind),3)
```


```{r}
nomgeo <- c("Álvaro Obregón", "Azcapotzalco", "Benito Juárez", "Coyoacán", "Cuajimalpa de Morelos", "Cuauhtémoc", "Gustavo A. Madero","Iztacalco","Iztapalapa","La Magdalena Contreras", "Miguel Hidalgo", "Milpa Alta", "Tláhuac", "Tlalpan", "Venustiano Carranza", "Xochimilco")
index <- data.frame(nomgeo,IV)
```


##Semaforo de la ciudad de México

```{r}
mapa<-st_read('Data/alcaldias/alcaldias.shp',stringsAsFactors=FALSE)
str(mapa)
mapa_datos <- inner_join(mapa,index, by="nomgeo")
str(mapa_datos)
```

```{r, echo=FALSE, include=FALSE}
tm_shape(mapa_datos)+
  tm_polygons("IV",id="nomgeo",plette="Reds")
```

```{r}
tmap_mode("view")
tmap_last()
```







