---
title: "Bootstrap & KDE"
author: "Santiago, Roman, Mariana"
date: "18/5/2020"
output: html_document
---

```{r setup, include=FALSE}
# carga de librerias
library(dplyr)
library(lattice)
library(MASS)
library(KernSmooth)  # KDE
library(boot)        # Bootstrap
library(ggplot2)    
require(plotrix)     # Plot´s
knitr::opts_chunk$set(echo = TRUE)
```

Lectura de archivo y ajuste de datos.
```{r read data}
# La BD está en la carpetea de Data y se llama BD.csv
df <- read.csv("../Data/BD.csv", header = TRUE)

# Obtenemos nombres de las delegaciones en orden
delegaciones <- df[,1]

# Hacemos los ajustes descritos en la construcción del índice PCA.Rmd
df[,13]<-df[,13]*1000 #Remuneración en miles de pesos
df[,15]<-df[,15]/100 
df[,5:13]<-df[,5:13]/df[,3] # dividir entre poblacion

df <- df[,-c(1,2,3,4,8,9,10,12,14,15)]
#df <- df[-12,] quitar Milpa Alta

rownames(df) <- delegaciones

names(df) <- c("X1","X2","X3","X4","X5","X6") #Todas las variables estan en terminos poblacionales
attr(df$X1, "descripcion") <- "Ingresos.Inferiores. "
attr(df$X2, "descripcion") <- "Carencia.Alimentos."
attr(df$X3, "descripcion") <- "Carencia.Salud."
attr(df$X4, "descripcion") <- "Personal.Medico"
attr(df$X5, "descripcion") <- "Remuneracion" #Remuneración en miles de pesos
attr(df$X6, "descripcion") <- "Años.Escolaridad" # Promedio años de escolaridad
#str(df)
head(df)
```

Semilla para réplicas.
```{r seed}
seed <- 42
```

# Remuestreo Bootstrap usando el paquete Boot
```{r bootstrap}
# Las funciones requeridas están en functions y se llama np_functions.R
source('functions/np_functions.R')

# Aplicamos el método Bootstrap con la estadística: el índice usando PCA
(mBoot <- boot.PCA(df,200,seed)) # Nos regresa un objeto boot
```

# KDE para las muestras Bootstrap - Experimentación
```{r kde - exp}
# indice original
indice <- as.vector(mBoot$t0)
names(indice) <- delegaciones

# Matriz con réplicas Bootstrap
M <- as.matrix(mBoot$t) # réplica x delegación
colnames(M) <- delegaciones 

# Haremos un primer análisis de KDE para varios kernel´s
k <- 1 # Número de delegación

plot(density(M[,k], bw = "nrd"), 
     main = paste("Kerneles indice",delegaciones[k]), 
     col = "blue", lwd =3, ylim = c(0,1)) #SJ/SJ-dpi otras maneras de escoger el bandwith
abline(v = indice[k], col = "red", lwd = 2)
lines(density(M[,k],bw = "nrd", kernel = "rectangular"),col = "green", lwd =3)
lines(density(M[,k],bw = "nrd", kernel = "epanechnikov"),col = "pink", lwd =3)
legend("topright", legend = c("normal","rectangular","epanechnikov"), 
       col = c("blue","green","pink"), lwd = c(3,3)) 

# Ahora fijando el kernel gaussiano variaremos los anchos de banda
plot(density(M[,k], bw = "nrd"), 
     main = paste("Distribución indice",delegaciones[k]," distintos bw"), 
     col = "blue", lwd =3, ylim = c(0,1)) 
abline(v = indice[k], col = "red", lwd = 2)
lines(density(M[,k],bw = "SJ"),col = "green", lwd =3)
lines(density(M[,k],bw = "SJ-dpi"),col = "pink", lwd =3)
legend("topright", legend = c("nrd","SJ","SJ-dpi"), 
       col = c("blue","green","pink"), lwd = c(3,3)) 
```

# KDE para las muestras Bootstrap - Gráficas por delegación
```{r kde graph}
# Haremos matrices de gráficas con los KDE para las delegaciones
# usaremos el kernel gaussiano y el bw SJ
par(mfrow=c(2,2))
for (i in 1:4)
{
  nombreGrafica <- paste("Distribución índice",delegaciones[i])
  plot(density(M[,i], bw = "SJ"), col = "blue", main = nombreGrafica, ylab="probalidad",xlab="valor del índice", lwd = 2) 
  abline(v = indice[i], col = "red", lwd = 2)
}

par(mfrow=c(2,2))
for (i in 5:8)
{
  nombreGrafica <- paste("Distribución índice",delegaciones[i])
  plot(density(M[,i], bw = "SJ"), col = "blue", main = nombreGrafica, ylab="probalidad",xlab="valor del índice", lwd = 2) 
  abline(v = indice[i], col = "red", lwd = 2)
}

par(mfrow=c(2,2))
for (i in 9:12)
{
  nombreGrafica <- paste("Distribución índice",delegaciones[i])
  plot(density(M[,i], bw = "SJ"), col = "blue", main = nombreGrafica, ylab="probalidad",xlab="valor del índice", lwd = 2) 
  abline(v = indice[i], col = "red", lwd = 2)
}

par(mfrow=c(2,2))
for (i in 13:16)
{
  nombreGrafica <- paste("Distribución índice",delegaciones[i])
  plot(density(M[,i], bw = "SJ"), col = "blue", main = nombreGrafica, ylab="probalidad",xlab="valor del índice", lwd = 2) 
  abline(v = indice[i], col = "red", lwd = 2)
}
```

# Intervalos de Confianza Boostrap
```{r ic bootstrap}
# Calcula IC para metodos basic,norm,perc,bca 
    # Consulta funcion en "np_functions.R" (regresa matriz de ICs)
mBootCI <- boot.IC(mBoot)

# Calcula IC "stud" (IC bootstrap t)
    # Hacemos bootstrap manual


# JACKKIFE AFTER BOOTSTRAP
jac
```

# Jackknife after bootstrap
Calculamos el error estándar del error estándar.
```{r Jack after boot}

```


# Gráficas de los IC Bootstrap BCa para los índices por delegación
```{r ic boot graph}
# Grafica del índice original vs sus intervalos de confianza Bootstrap BCa
Delegaciones.1.a.8 <- c(1:8)
Delegaciones.9.a.16 <- c(9:16)

plotCI(Delegaciones.1.a.8, indice[1:8], ui = mBootCI[1:8,"bca_U"], li= mBootCI[1:8,"bca_L"], main ="Índices con int. conf. del 90%", col = "red")

plotCI(Delegaciones.9.a.16, indice[9:16], ui = mBootCI[9:16,"bca_U"], li= mBootCI[9:16,"bca_U"], main ="Índices con int. conf. del 90%", col = "red")


# Otro método alternativo
#plot(indice[1:8],main ="Índices con int. conf. del 90%", xlab = "Delegaciones 1 a 8", ylab = "índice")
#segments(1:8,mBootCI[1:8,1], 1:8, mBootCI[1:8,2], col = "blue", lty = 2)

#plot(9:16,indice[9:16],main ="Índices con int. conf. del 90%", xlab = "Delegaciones 9 a 16", ylab = "índice")
#segments(9:16,mBootCI[9:16,1], 9:16, mBootCI[9:16,2], col = "blue", lty = 2)

```

