---
title: "EDA index covid"
output:
  html_document:
    df_print: paged
  html_notebook: default
  pdf_document: default
---
```{r setup, include=FALSE, results=FALSE}
#Instalar las librerias necesarias y cargarlas
instalar <- function(paquete) {
    if (!require(paquete,character.only = TRUE,
                 quietly = TRUE, 
                 warn.conflicts = FALSE)){
          install.packages(as.character(paquete),
                           dependecies = TRUE,
                           repos = "http://cran.us.r-project.org")
          library(paquete,
                  character.only = TRUE, 
                  quietly = TRUE,
                  warn.conflicts = FALSE)
    }
}
libs <- c('GGally', 'tidyverse', 'mctest', 'ggplot2', 'ggbeeswarm','dplyr', 'plotly', 'tidyr', 'gridExtra') 
lapply(libs, instalar)
```

Realizaremos en análisis exploratorio de datos para conocer el comportamiento de nuestas variables.

```{r,echo = FALSE}
df<- read.csv("BD.csv")
df[,5:13]<-df[,5:13]/df[,3]
df[,13]<-df[,13]*1000 #Remuneración en miles de pesos
```

Queremos buscar outliers

```{r}
df %>%
  gather(-In_inf, -Alc, -Clave,-km2, -Pob, key = "var", value = "value") %>%
  ggplot(aes(x = value, y = In_inf, color = Alc)) +
    geom_point() +
    facet_wrap(~ var, scales = "free") +
    theme_bw()
```

Revisamos los diagrama de dispersión de cada variable contra el resto y en todas encontramos outliers, sin embargo todos están relacionados a las diferencias significativas entre las observaciones, pues no son una muestra aleatoria de unidades observacionales. Comprobamos lo anterior observando el respetable índice Gini que muestra que, en efecto, el grupo de outliers es sumamente distinto al resto. Las delegaciones que presentan anomalías lo hacen para todas las variables y, a su vez, pertenecen al mismo sector económico.

Entonces, continuaremos con el anális de colinearidad para elegir las variables más convenientes para el análisis:


