---
title: "EDA Tío Jorge"
output:
  pdf_document: default
  html_notebook: default
---

Realizaremos en análisis exploratorio de datos para conocer el comportamiento de nuestas variables.

```{r}
df<- read.csv("~/ITAM/Décimo/index/proyIndVul/Data/BD.csv")
df<-df[,-c(1,3,4)]
```

¿Todas las variables aportan al índice? ¿Qué variables aportan más? ¿Qué variables aportan menos?

```{r}
library(corrplot)
corrplot(cor(df[-1], method = "pearson"), type = "upper", method = "circle")
```

```{r}
library(mctest)
omcdiag(df[c(5,8,10,11,12,13,14)], df[1])
```

Notemos que las variables que menos se correlacionan con el resto son Remuneraciones, Personas afiliadas a servicio de salud, esperanza de vida, años promedio de escolaridad, camas y carencias de salud. Probamos su no-colinearidad con el determinante de su varianza de correlaciones, el "Red indicator" y la suma de lambda inversa. Aunqeu no pasan otras tres pruebas, las anteriores son suficientes para el futuro PCA que se realizará.












