---
title: "EDA Tío Jorge"
output:
  pdf_document: default
  html_notebook: default
---

Realizaremos en análisis exploratorio de datos para conocer el comportamiento de nuestas variables.

```{r,echo = FALSE}
df<- read.csv("BD.csv")
df<-df[,5:13] / df[,3] 
df.1<-df[,-c(1,3,4)]
```

¿Todas las variables aportan al índice? ¿Qué variables aportan más? ¿Qué variables aportan menos?

```{r,echo = FALSE}
library(corrplot)
corrplot(cor(df.1[-1], method = "pearson"), type = "upper", method = "circle")
```

```{r,echo=FALSE}
library(mctest)
omcdiag(df.1[c(5,8,9,10,11,12,13)], df.1[1])
```

Notemos que las variables que menos se correlacionan con el resto son Remuneraciones, Personas afiliadas a servicio de salud, esperanza de vida, años promedio de escolaridad, personal médico y carencias de servicios. Probamos su no-colinearidad con el determinante de su varianza de correlaciones, el "Red indicator" y la suma de lambda inversa. Aunque no pasan otras tres pruebas, las anteriores son suficientes para el futuro PCA que se realizará.


```{r,echo=FALSE}
library(GGally)
library(ggplot2)
df.2<- cbind(df[1],df.1[c(5,8,9,10,11,12,13)])
```

```{r,echo=FALSE,include = FALSE}
categcolum <- function(daf,col,names)
{
  v <- as.numeric(scale(daf[,col]))
  n <- length(names)
  dim <- length(v)
  part <- 1/n
  r <- c()
  for (i in 1:dim)
  {
    if(v[i] <= -1)
      r[i] <- names[1]
    else
      if(v[i] <= 1)
      r[i] <- names[2]
      else
        r[i] <- names[3]
  }
  return(r)
}
```

Al ver que muchas de estas variables no aprotaran variabilidad a nuestro indice. Decimos categorizar las variables para obtener visualizaciones que nos ayuden mas.

```{r,echo = FALSE}
#Construccion de df.3, es decir df.2 + varibles categoricas
Desem <- categcolum(df,9,c("Bajo","Mediano","Alto"))
P_Medico <- categcolum(df,11,c("Bajo","Mediano","Alto"))
df.3 <- cbind(df.2,Desem,P_Medico)
```

```{r,echo = FALSO}
library(GGally)
library(tidyverse)

df.3 %>% ggpairs(columns = c(2:8),upper = list(continuous = wrap('cor',size = 2)),  mapping = aes(color = Desem))
```

Veamos cómo se comportan los datos.

Realizamos una gráfica de brazos y caja para conocer la distribución de las remuneraciones para cada nivel de desempleo. Encontramos outliers solo para la categoría de desempleo medio y, cómo era de esperarse, la media más baja de remuneraciones es para

```{r,echo=FALSE}
p <- ggplot(df.3, aes(x=Desem, y=Remuneracion)) + 
  geom_boxplot() 
p+ theme(axis.text.x = element_text(angle = 90))
```










